# 请教陈版：股权投资类型判断

提问人：dotaauditor 时间：2019-09-20 17:08:01
背景：A公司及其全资子公司 B、C对外持有甲公司 40%股权（其中 A持股 18%，B 持股 17%，C 持股 5%），甲公司章程约定，董事会 5 个席位，A、B 各占一个席位，其余 3 席由另一股东享有。股东会及董事会会议决议，均由三分之二以上表决权表决同意，方可通过。因之前 ABC 未实际参与甲公司经营业务，持有目的仅作为收取分红，A、B、C 均将该投资作为指定为公允价值计量且变动计入其他综合收益的金融资产处理，现 A、B、C 因业务转变，实际参与到甲公司经营中，A派驻副总。
请教陈版：
1 、A、B 单户能否将该投资作为长投权益法核算？或 A 合并层面整体作为长投权益法核算？
2 、如果可以权益法核算，是否需要追溯调整？报告中应披露哪些信息？

回答人：chenyiwei
1 、鉴于 B 是A 的全资子公司，所以 B 是 A 的天然一致行动人，且一般理解 B的利益不独立于 A，在决策反面完全听命于 A，所以B 虽然可以派驻 1 名董事，但应视作对甲公司无重大影响，作为金融资产核算其 17%投资。但在 A的合并报表层面，应对甲公司的股权投资按35% 比例进行权益法核算。
2 、对 A的个别报表和合并报表层面而言，应注意 “重大影响” 本身是一种“权力”，并不需要通过实际行使来证明其存在，此前很可能已经具有重大影响，此前作为金融资产核算，应考虑是否存在前期差错。如果确实不属于前期差错的，则因取得重大影响而改变长投核算方法，应按《企业会计准则第2 号——长期股权投资（ 2014 年修订）》第十四条第一款规定处理，不追溯前期。